臺灣臺北地方法院民事裁定
111年度聲字第500號
聲  請  人  永慶房屋仲介股份有限公司

法定代理人  孫慶餘  
代  理  人  高榮志律師
相  對  人  信義房屋股份有限公司

法定代理人  信義股份有限公司

代  表  人  劉元智  
上列當事人間聲請停止執行事件，本院裁定如下：
    主  文
聲請駁回。
    理  由
一、按強制執行程序開始後，除法律另有規定外，不停止執行。
    於有回復原狀之聲請，或提起再審或異議之訴，或對於和解
    為繼續審判之請求，或提起宣告調解無效之訴、撤銷調解之
    訴，或對於許可強制執行之裁定提起抗告時，法院因必要情
    形或依聲請定相當並確實之擔保，得為停止強制執行之裁定
    ，強制執行法第18條定有明文。揆其立法意旨，乃因強制執
    行貴在迅捷，除法律有特別規定外，不得擅自隨意停止執行
    ，僅於強制執行法第18條第2項所定法定事由，且須法院因
    必要情形或命當事人提出相當確實擔保後，始例外得為停止
    強制執行之裁定；且前開例外規定之所以得停止執行者，係
    因回復原狀等訴訟，如果勝訴確定，債務人或第三人之物已
    遭執行無法回復，為避免債務人或第三人發生難以回復之損
    害，必於認有必要時，始得裁定停止執行。倘強制執行並無
    停止必要，僅因債務人或第三人憑一己意思，即可達到停止
    執行之目的，不僅與該條所定原則上不停止執行之立法意旨
    有違，且無法防止債務人或第三人濫行訴訟以拖延執行，致
    害及債權人權益。故受訴法院准債務人或第三人提供擔保停
    止執行，須於裁定中表明有如何停止執行之必要性，始得謂
    當。而所謂必要情形，固由法院依職權裁量定之。然法院為
    此決定，應就提起回復原狀或異議之訴等訴訟之債務人或第
    三人之訴在法律上是否顯無理由，以及如不停止執行，將來
    是否難於回復執行前之狀態，及倘予停止執行，是否無法防
    止債務人濫行訴訟以拖延執行，致債權人之權利無法迅速實
    現等各種情形予以斟酌，以資平衡兼顧債務人及債權人雙方
    之利益。於債務人聲明願供擔保時，亦然。倘債務人或第三
    人所提訴訟為不合法、當事人不適格、顯無理由，或繼續執
    行仍無害債務人或第三人之權利者，均難認有停止執行之必
    要（最高法院98年度台抗字第375號、101年度台抗字第787
    號裁定意旨參照）。故審認有無停止執行之必要，自應審究
    提起債務人異議之訴之事由是否與強制執行法第14條第1項
    規定相符（最高法院108年度台抗字第59號裁定意旨參照）
    。
二、聲請意旨略以：相對人於民國111年3月2日同時分別向臺灣
    臺北、士林、新北地方法院聲請定暫時狀態處分，其聲明第
    1項內容均各以該院轄區內之實體看板為請求移除，即應不
    及於各其他轄區，其第2項聲明係就尚未存在之看板為請求
    ，故亦應不及於其他轄區，而臺灣高等法院111年度抗字第4
    78號裁定係對於本院111年度全字第79號裁定為抗告審理，
    其範圍自屬一致，亦應不及於本院管轄以外之區域，相對人
    企圖魚目混珠、欺矇執行法院，將不包括於其原聲明、原裁
    定（即臺灣高等法院111年度抗字第478號）範圍內所示實體
    廣告看板之部分聲請強制執行，顯有違背法令、濫用權利及
    違誠實信用原則。倘將臺灣高等法院111年度抗字第478號裁
    定範圍解讀為及於臺灣士林、新北地方法院轄區實體廣告看
    板，不啻嚴重侵害聲請人之訴訟防禦權，造成嚴重之訴訟突
    襲，實有停止強制執行之必要，且聲請人業已提起債務人異
    議之訴（本院111年度訴字第4269號）。為此，聲請人依強
    制執行法第18條第2項規定，請准裁定聲請人提供相當擔保
    後，於上開債務人異議之訴判決確定前，停止本件強制執行
    程序。　
三、經查：
㈠、相對人前持臺灣高等法院111年度抗字第478號民事裁定為執
    行名義（下稱系爭執行名義），並供擔保新臺幣（下同）16
    5萬元向本院聲請對聲請人定暫時狀態處分，經本院以111年
    度司執全字第313號暫時處分強制執行事件（下稱系爭執行
    事件）受理在案，並由本院民事執行處司法事務官依強制執
    行法第140條準用同法第128、129條規定，對聲請人核發自
    動履行命令，並囑託臺灣新北（下稱新北地院）、士林地方
    法院（下稱士林地院）執行等情，業經本院依職權調取系爭
    執行事件卷核閱無訛。
㈡、聲請人雖主張相對人嚴重侵害其訴訟防禦權，及造成嚴重之
    訴訟突襲云云，然強制執行法第14條第1項或第2項所定債務
    人異議之訴之提起，須主張執行名義成立後，有消滅或妨礙
    債權人請求之事由發生，或於無確定判決同一效力之執行名
    義，於執行名義成立前有債權不成立或消滅、妨礙債權人請
    求之事由發生，始得為之。而前開所謂消滅債權人請求之事
    由，係指足以使執行名義之請求權及執行力消滅之原因事實
    ，如清償、提存、抵銷、免除、混同、債權之讓與、債務之
    承擔、解除條件之成就、和解契約之成立，或類此之情形，
    始足當之。至所稱妨礙債權人請求之事由，則係指使依執行
    名義所命之給付，罹於不能行使之障礙而言（最高法院94年
    度台上字第671號判決意旨參照）。依聲請人所提債務人異
    議之訴起訴狀所載，係爭執相對人有礙聲請人訴訟防禦權之
    行使及受有訴訟突襲之情，此尚非債權不成立、消滅或妨礙
    相對人暫時處分之事由，而顯未合於上開強制執行法第14條
    第1、2項所定「有消滅或妨礙債權人請求之事由發生」，或
    「於執行名義成立前有債權不成立」之要件，聲請人執之聲
    請停止執行，尚無可採。
㈢、至於聲請人另稱，相對人欺矇執行法院，將不包括於臺灣高
    等法院111年度抗字第478號裁定範圍內之新北、士林地區實
    體廣告看板部分，聲請強制執行，顯有違反原聲明及原裁定
    准許強制執行之範圍乙節。而承前說明，本院決定是否裁定
    停止系爭執行事件時，須予審酌有無停止執行之必要。觀諸
    相對人原聲請聲明係：「㈠相對人（即本件聲請人）應移除
    如附表所示實體廣告看板中「黑心信義還我錢來」之字樣，
    且不得再以任何方式重新懸掛。㈡禁止相對人以第1項所示之
    行為或其他公眾周知之方法散布或揭示『黑心信義還我錢來』
    之字樣」，前開聲明中之第㈠項經本院111年度全字第79號裁
    定供擔保後許可，第㈡項則遭駁回。相對人旋就前開裁定不
    利於己部分，聲明不服而提起抗告，嗣經臺灣高等法院111
    年度抗字第478號對應於相對人前開抗告意旨，於裁定主文
    之第二項明確載稱：「准抗告人（即本件相對人）以165萬
    元或同面額之無記名可轉讓定期存單為相對人（即本件聲請
    人）供擔保後，於抗告人對相對人提起本案訴訟即臺灣臺北
    地方法院111年訴字第2523號排除侵害事件判決確定前，禁
    止相對人在電視、網路影音媒體、報章雜誌、文宣傳單、建
    物外牆看板之銷售廣告上夾帶刊登：『黑心信義還我錢來粉
    絲團與本（相對人）集團無關』之聲明，並均應移除之」等
    語，互核相對人於前開定暫時狀態假處分保全請求之聲明，
    與本院111年度全字第79號、臺灣高等法院111年度抗字第47
    8號裁之主文及理由，無從認相對人之聲明及臺灣高等法院
    前述裁定主文有將禁止相對人所為行為，限縮於本院管轄區
    域且尚未存在之看板，且聲請人亦未說明並釋明其有何因前
    開執行事件之繼續執行而遭受難以回復之損害，本件無從僅
    因聲請人有債務人異議之訴之提起，即謂系爭強制執行程序
    有停止執行之必要。
四、準上所述，本件依形式觀察，聲請人並無足以排除強制執行
    之權利，難認已符合強制執行法第18條第2項所定應予停止
    執行之必要情形存在，且聲請人未說明本件有何停止執行之
    必要性，復未檢附證據釋明符合前開規定之事實，其聲請停
    止執行即無理由，應予駁回。
五、爰裁定如主文。　
中　　華　　民　　國　　111 　年　　10　　月　　31 　日
                  民事第二庭    法　官　蔡英雌
以上正本係照原本作成。
如不服本裁定應於送達後10日內向本院提出抗告狀，並繳納抗告
費新臺幣1,000元。
中　　華　　民　　國　　111 　年　　10　　月　　31　　日
                                書記官  霍薇帆